---
title: "Caso: Donaciones de exalumnos"
author: 
 - Autor1, Autor2, Autor3. 
 - Programa. 
 - Unidad de estudio.
date: ""
output:
  html_document:
    highlight: tango
    number_sections: yes
    theme: united
    toc: yes
    toc_depth: 3
    toc_float: yes
  pdf_document:
    toc: yes
    toc_depth: '3'
  word_document:
    toc: yes
---



```{r }
# Definan el directorio de trabajo. Oculten este bloque de código.
setwd("C:/Users/eslun/OneDrive/Documentos/EAN/MODELOS_ESTADISTICOS/Contribution_Fase1")

```


```{r }
# Carguen el conjunto de datos. Oculten esten bloque de código.
library(readr)
contribution <- read_csv("contribution.csv")
```


# Contextualización.





# Variables de estudio.

El conjunto de datos incluye 11 variables. Las cuales se describen a continuación:

```{r }
# Con la función srt() se puede visualizar la estructura de la base de datos 
# Con la función names() los nombres de las variables. 
# Una vez hayan explorado estas dos funciones, oculten este bloque de código.

str(contribution)

print("---------------------------------")
summary(contribution)


```
```{r}
library(DT)
library(dplyr)

# Obtener los nombres de las columnas y sus tipos de datos
column_structure <- data.frame(
  "Column Name" = names(contribution),
  "Data Type" = sapply(contribution, class)  # Obtener el tipo de dato
)

# Mostrar en una tabla interactiva
datatable(column_structure, 
          options = list(
            dom='t',
            pageLength = 11,
            autoWidth = TRUE
          ),
          rownames = FALSE,
          caption = "Estructura del Dataset (Nombres y Tipos de Datos)")

```
```{r}
library(DT)
library(dplyr)

# Obtener los nombres de las columnas y sus tipos de datos
column_structure <- data.frame(
  "Nombre de Columna" = names(contribution),
  "Tipo de Dato" = sapply(contribution, class)  # Obtener el tipo de dato
)

# Mostrar en una tabla interactiva con DT
datatable(column_structure, 
          options = list(
            dom ='t',
            autoWidth = TRUE  # Ajuste automático del ancho de columnas
          ),
          rownames = FALSE,  # Ocultar números de fila
          caption = "Estructura del Dataset (Nombres y Tipos de Datos)")  # Título de la tabla

```


```{r}
#install.packages("dplyr")
library(dplyr)
glimpse(contribution)

```


```{r }
names(contribution)
```


```{r }

library(DT)
library(dplyr)

# Crear un dataframe con los nombres de las columnas
column_names_df <- data.frame("Column Names" = names(contribution))

# Mostrar en una tabla interactiva
datatable(column_names_df, 
          options = list(
            dom = 't',  # Solo mostrar la tabla sin paginación ni búsqueda
            autoWidth = TRUE
          ),
          rownames = FALSE,
          caption = "Nombres de las Columnas del Dataset")


```

```{r, echo=FALSE}
#install.packages("DT")
library(DT)
datatable(contribution, options = list(pageLength = 10, scrollX = TRUE))


```


| Variable              | Código          | Descripción                       | Escala   | Naturaleza   |
|-----------------------|-----------------|-----------------------------------|----------|--------------|
| Género                | Gender          | Género del exalumno               | Nominal  | Cualitativa  |
| Cohorte               | Class Year      | Año de ingreso                    | Razón    | Cuantitativa |
| Estado civil          | Marital Status  | Estado civil del exalumno         | Nominal  | Cualitativa  |
| Carrera universitaria | Major           | Área del conocimiento             | Nominal  | Cualitativa  |
| Grados posteriores    | Next Degree     | Estudios superiores               | Nominal  | Cualitativa  |
| Donación 2004         | FY04Giving      | Donación en el año 2004 (dólares) | Razón    | Cuantitativa |
| Donación 2003         | FY03Giving      | Donación en el año 2003 (dólares) | Razón    | Cuantitativa |
| Donación 2002         | FY02Giving      | Donación en el año 2002 (dólares) | Razón    | Cuantitativa |
| Donación 2001         | FY01Giving      | Donación en el año 2001 (dólares) | Razón    | Cuantitativa |
| Donación 2000         | FY00Giving      | Donación en el año 2000 (dólares) | Razón    | Cuantitativa |
| Asistencia            | AttendenceEvent | Eventos de recaudación de fondos  | Discreta | Cuantitativa |

Todas la variables juegan un papel importante para preveer el éxito de futuras campañas de recaudación de fondos. 


# Análisis exploratorio.

* <div style="text-align: justify"> Código para visualizar los cinco primeros registros de la base de datos.</div>

```{r}
# Visualizar los primeros cinco registros de la base. 
head(contribution)

```
```{r}
library(DT)

datatable(head(contribution, 5), 
          options = list(dom = 't', pageLength = 5, autoWidth = TRUE), 
          rownames = FALSE)

```

* <div style="text-align: justify"> Código para identificar y eliminar datos faltantes de la base. Consolidación de una base de datos que no contenga valores perdidos.</div>

```{r}
# Número de datos faltantes (NA).

# Contar el número de valores NA por columna
colSums(is.na(contribution))

# Contar el total de valores faltantes en la base
sum(is.na(contribution))
```
```{r}
num_na <- sum(is.na(contribution))
cat("Número total de valores faltantes en la base de datos:", num_na, "\n")

# Crear una tabla resumen con el número de valores faltantes por variable
na_summary <- data.frame(
  Variable = names(contribution),
  Num_NA = colSums(is.na(contribution))
)
datatable(na_summary, caption = "Cantidad de valores faltantes por variable")
```


```{r}
# Eliminar filas con datos faltantes.
# Asignar un nombre (por ejemplo, don1) al conjunto de datos que no tiene datos perdidos.
# Utilizar la base don1 para los análisis que siguen.
# Crear una nueva base sin datos faltantes
don1 <- na.omit(contribution)
```


```{r}
# Usar la función dim() para identificar la dimensión de la nueva base de datos.
dim(don1)

```

* <div style="text-align: justify"> Realizar coerción de variables.</div>

```{r}
# Coerción de variables 

don1 <- don1 %>%
  mutate(
    Gender = as.factor(Gender),
    `Class Year` = as.factor(`Class Year`),
    `Marital Status` = as.factor(`Marital Status`),
    Major = as.factor(Major),
    `Next Degree` = as.factor(`Next Degree`),
    AttendenceEvent = as.factor(AttendenceEvent)
  )

# Mostrar la estructura de la base después de la coerción
datatable(head(don1, 5), options = list(pageLength = 5), caption = "Primeros 5 registros después de coerción")


```


# Análisis descriptivo.

* <div style="text-align: justify"> Construir una tabla o un gráfico que permita saber cuántos exalumnos se tienen por cohorte. Interpreten a la luz del contexto.</div>

```{r}
# Tabla o gráfico del número de exalumnos por cohorte 
# Cargar librerías necesarias
library(dplyr)
library(ggplot2)
library(gt)

# Tabla con el número de exalumnos por cohorte
cohort_summary <- don1 %>%
  group_by(`Class Year`) %>%
  summarise(Num_Exalumnos = n())

# Mostrar la tabla con gt()
tabla_exalumnos <- cohort_summary %>%
  gt() %>%
  tab_header(title = "Número de exalumnos por cohorte")

tabla_exalumnos  # Asegura que la tabla se renderice

# Gráfico de barras del número de exalumnos por cohorte
ggplot(cohort_summary, aes(x = as.character(`Class Year`), y = Num_Exalumnos)) +
  geom_bar(stat = "identity", fill = "steelblue") +
  labs(title = "Número de exalumnos por cohorte", x = "Año de graduación", y = "Cantidad de exalumnos") +
  theme_minimal()


```


**Interpretación**:



* <div style="text-align: justify"> Crear una nueva variable con el nombre **Tgiving**. Esta variable corresponde al total de las contribuciones de cada graduado. Calculen los estadísticos descriptivos (media, mediana, desviación, coeficiente de variación, mínimo y máximo) de esta variable. Utilicen funciones como **round()**, **data.frame()** y **cbind()** (u otras que ustedes consulten) para presentar los resultados redondeados a dos cifras decimales y organizados en una tabla. Interpreten los resultados a la luz del contexto. </div>

```{r include=FALSE}
# Crear variable TGiving. Ocultar este bloque de código.


```


```{r echo=FALSE}
# Estadísticos descriptivos de la variable TGiving. Solo se debe visualizar la tabla con los resultados en el html. Ocultar el este bloque de código


```


**Interpretación:**


* <div style="text-align: justify"> Determinar los deciles correspondientes a las observaciones de la variable contribuciones totales (variable **TGiving**) e interpreten los resultados que obtienen. </div>

```{r}
# Cálculo de deciles


```

**Interpretación:** 


* <div style="text-align: justify"> Tener en cuenta que hay un número considerable de exalumnos que no han contribuido y unos pocos que han realizado aportes muy altos. Por ello, es pertinente excluir del análisis contribuciones totales que sean \$0 o superiores a \$4000. Esto permite focalizar el análisis en las donaciones más frecuentes de los exalumnos. Construyan un histograma junto con la función de densidad, para visualizar las contribuciones totales (variable **TGiving**) excluyendo los valores descritos. Interpreten los resultados a la luz del contexto. </div>


```{r}
# Histograma para las constribuciones totales. 
# Sugerencia: Ir a https://r-coder.com/histograma-r/ para ver modificaciones del gráfico.


```


**Interpretación:** 


* <div style="text-align: justify"> Describir las características de los exalumnos que han realizado las contribuciones más altas durante el 2000-2004. Para ello seleccionen los egresados que hicieron una contribución total (variable **TGiving**) de al menos \$20000 durante el periodo de interés. </div>

```{r}
# Donantes con las contribuciones más altas.


```


**Interpretación:** 


* <div style="text-align: justify"> Elaborar diagramas de caja que permita comparar la donación total (variable **TGiving**) durante los 5 años discriminando por cohorte, género, estado civil y asistencia a eventos de recaudación de fondos. Con la opción **outline** omitan las observaciones periféricas (datos atípicos, es decir, aquellos donantes que contribuyen generosamente). Comparen los cuatro gráficos, destaquen diferencias y similitudes entre grupos. </div>

```{r}
# Diagrama de caja para la variable contribuciones totales por chorte.
# Sugerencia: Ir a https://r-coder.com/boxplot-r/ para ver modificaciones del gráfico.


```


```{r}
# Diagrama de caja para la variable contribuciones totales por género.
# Sugerencia: Ir a https://r-charts.com/es/r-base/ejes/ para ver cambio en las etiquetas de los ejes.


```

```{r}
# Diagrama de caja para la variable contribuciones totales por estado civil


```



```{r}
# Diagrama de caja para la variable contribuciones totales por asisitencia a eventos de recaudación de fondos.


```

**Interpretación:**


* <div style="text-align: justify"> Construir una tabla que de cuenta del número de estudiantes y el promedio del total de contribuciones (variable **TGiving**) por carrera universitaria. ¿Cuáles son las carreras que tienen un mayor número de exalumnos en la base de datos? ¿cuáles son las que tienen una contribución total promedio más alta? Para calcular promedio por grupos pueden utilizar la función **tapply()**. </div>

```{r}
# Sugerencia: Ir a https://r-coder.com/tapply-r/ para ver cálculo de medidas por grupos.


```

**Interpretación:**


* <div style="text-align: justify"> Crear una variable indicadora (pueden denominarla **TGivingIND**) que clasifique los exalumnos en contribuyentes (1) y no contribuyentes (0). Utilizando esta variable elaboren un mosaico para visualizar la proporción de contribuyentes por cohorte y otro para visualizar la proporción según la asistencia a eventos. Interpreten lo que observan en estos gráficos. </div>

```{r}
# Crear la variable indicadora.


```


```{r}
# Mosaico patra la proporción de contribuyentes por cohorte.


```

```{r}
# Mosaico para la proporción de contribuyentes según asistencia a eventos.


```
**Interpretación:**



# Discusión.

